# 求助陈版主：短期限低价格的工程是否可以完工一次性确认收入

提问人：zuoyan 时间：2022-02-17 16:08:07
陈版主好，我们目前在审计一家窑炉制造公司，主要是从事工业窑炉的设计、制造、施工、调试于一体的工程承包，窑炉的工程周期大约在2-6个月，工程的收费大约在200-300万不等，工作场地在客户的场所，且合同约定有权就已产出的工程向客户收取款项，因为施工周期较短，施工周期中没有跟客户的确认工程进度，想采用竣工结算时按某一时点履约一次性确认收入，不采用某一时段内履行履约义务确认收入，这个可以吗？
这个在金达莱在科创板IPO招股声明书中“公司的税环境整体解决方案预计项目工期超过 6 个月且合同金额超过 1 亿元的，按照完工百分比法计算对应收入，不达到该标准的于竣工时一次确认收入。”有先例

回答人：chenyiwei
这类问题可基于重要性原则处理。如果同时有很多类似且处于不同阶段的工程项目，则由于截止性问题的影响，全部采用完工时一次性确认收入的做法可能对报表整体的影响不重大，实务中可能可以基于重要性原则的考量接受该做法。